臺灣高雄地方法院刑事判決　　　　　　　　　　　　九十一年度訴字第一二八八號
　　公　訴　人　臺灣高雄地方法院檢察署檢察官
　　被　　　告　乙○○
右列被告因搶奪案件，經檢察官提起公訴（九十一年度偵字第八四四二號），本院判
決如左：
    主  文
乙○○意圖為自己不法之所有，而搶奪他人之動產，處有期徒刑壹年貳月。
    事  實
一、乙○○意圖為自己不法之所有，於民國九十一年四月二十二日凌晨五時三十分許
    ，騎乘其所有車牌號碼YTY-六一八號輕型機車為搶奪之交通工具，行經高雄市新
    興區○○○路與明星街口統一超商前，見丁○○提著皮包與友人戊○○、丙○○
    三人正在步行，趁行人丁○○不備之際，騎乘上開機車由後駛至丁○○之右側，
    動手搶奪丁○○提在右手之白色皮包一個（內有黑色皮夾一只，皮夾內有現金新
    台幣五千二百零八百元、提款卡二張，另有諾基亞手機一支等財物），乙○○得
    手後，迅即騎乘機車向前駛離，丁○○發覺遭搶，立即告知同行友人戊○○、丙○○，丙○○乃尾隨在乙○○之後，戊○○則往後穿越自立二路一四０巷至南台
    路攔截乙○○，乙○○得手後騎乘機車右轉明星街時，不慎擦撞路旁停放之自小
    客車，適為緊跟在後之丙○○追趕到，自乙○○手中搶回丁○○遭搶之贓物白色
    皮包一個，乙○○見狀乃加速離去，駛至高雄市○○區○○路一０二號前，適為
    戊○○在前方攔截，旋即遭據報前來之警方逮獲。
二、案經高雄市政府警察局新興分局報請台灣高雄地方法院檢察署檢察官偵查起訴。
    理  由
一、訊據被告固坦承於右開時、地拉被害人之皮包，惟矢口否認有何搶奪犯行，辯稱
    ：我於當天凌晨一時許至四時許，在家飲用十餘瓶啤酒，飲畢自家中騎機車外出
    至六合路吃早餐，用畢早餐要回家，精神狀況很差，只有些微意識，酒後一時衝
    動，不知何故會動手拉被害人之皮包云云。經查：右開犯罪事實，業據被害人於
    警訊及本院審理中到庭指訴：我與友人戊○○、丙○○步行至自立二路明星超商
    前，我手提著白色皮包，突有一名男子騎乘一輛機車自我右後方搶走我提在手上
    的白皮包，我告訴戊○○、丙○○遭搶，他們二人就去追，被告搶了我的皮包，
    騎車右轉明星街時，差點滑倒，丙○○幫我拿回被搶的皮包，後來我趕到南台路
    看到該名男子已被逮到，當時不覺得該名男子有喝醉酒等語（丁○○九十一年四
    月二十二日警訊筆錄、本院九十一年五月二十一日訊問筆錄），證人丙○○於警
    訊及本院審理中陳明：我與丁○○及戊○○三人步行到自立二路與明星街口統一
    超商前，丁○○突被一名男子騎乘機車從後方搶走她的手提袋，該名男子駛離右
    轉明星街時，撞上停在路旁汽車，機車有些不穩，我自後面追上，從他右手搶回
    丁○○的手提袋，搶回時該名男子還與我互拉皮包，以致於拉斷皮包背帶，後來
    該名男子就騎機車走了，之後警員趕到，載我與丁○○到南台路一０二號，看到
    該名男子已被友人戊○○逮到，當時該男子的神情很正常，該名男子就是乙○○
    等語（丙○○九十一年四月二十二日警訊筆錄、本院九十一年六月四日審判筆錄
    ），證人戊○○於警訊及本院審理中到庭陳稱：丁○○被搶後，我立刻由後穿過
    自立二路一四０巷轉往南台路，在南台路一０二號前看到搶嫌騎機車正面駛來，
    我立即以身體阻擋，我與搶嫌二人均摔倒在地，接著二人互相拉扯扭打，後來警
    方人員趕到，我與警方合力逮獲搶嫌，該名搶嫌除神色慌張外，與行為舉止與正
    常人無異，該名搶嫌就是乙○○等語（戊○○九十一年四月二十二日警訊筆錄、
    本院九十一年五月二十一日訊問筆錄、六月四日審判筆錄），另證人即據報趕赴
    現場之警員甲○○於本院審理中到庭結證：我接獲指揮中心通報，駕駛警車到自
    立二路與明星街口遇到被害人，被害人指稱搶嫌由明星街往東方向行駛，我請被
    害人坐上警車，自明星街右轉至南台路一０二號前，看到搶嫌與戊○○正站在馬
    路上，被害人指出就是該名搶嫌行搶，我就下車，戊○○亦指出被告是行搶之人
    ，我下車逮捕被告，但被告立即極力否認行搶，還辯稱他騎機車時無故被人拉住
    ，並質問警方為何要抓他，當時被告精神狀況正常，對答如流，口齒清晰，僅有
    外傷，走路有些不順，我根本看不出他有喝酒，所以沒有立即作酒精測式，直到
    將被告送到大同醫院治療外傷返回派出所，於製作警訊筆錄前，被告才要求作酒
    精測試等語明確（本院九十一年五月二十一日訊問筆錄），被告亦於本院審理中
    自承：我被戊○○拉住，想要跑，所以才與他發生扭打等語（本院九十一年六月
    四日審判筆錄），並有查扣機車之扣押物品目錄表、贓物認領保管收據、酒精測
    試值各一份、照片四幀附卷可憑。再參以前開於九十一年四月二十二日上午七時
    五十三分許施作之酒精測試值，雖檢測出被告呼氣酒精濃度為0.33MG/L，距案發
    時（上午五時三十分許）雖有二小時半之久，然關於被告於行搶時之酒精濃度究
    竟為何，事涉個人體質、新陳代謝能力、有無排泄、解酒等因素，實難以事後客
    觀醫學數據反推求得被告行搶時之酒精濃度如何，且依據證人丁○○、戊○○、
    丙○○、甲○○上開證詞，足認被告於騎乘機車中，既能準確瞄準對步行之路人
    行搶，於行搶後駛離時，雖因不慎擦撞路旁汽車而機車不穩，遭證人丙○○搶回
    皮包之際，仍與證人丙○○互搶皮包，極欲防護其已搶得之贓物，俟贓物被取回
    而騎乘機車離去時，遭證人戊○○在路上加以攔截，復與證人戊○○互相拉扯扭
    打，企圖逃離，在在證明被告行為前雖有飲酒，惟其精神狀態正常，並未受酒精
    之影響而有心神喪失或精神耗弱之情狀甚明。被害人遭搶奪之白色皮包一個，內
    有黑色皮夾一只，皮夾內有現金五千二百零八百元、提款卡二張、健保卡一張，
    另有諾基亞手機一支等物品，此由照片觀之自明。被告搶奪犯行，罪證明確，應
    予論罪科刑。
二、核被告乙○○所為，係犯刑法第三百二十五條第一項搶奪罪。爰審酌被告年輕力
    壯，不知努力上進，為求不勞而獲，貪圖不法，竟利用機車下手搶奪路人之財物
    ，破壞社會安寧秩序至鉅，復於犯後飾詞否認，全無悔意等一切情狀，量處如主
    文所示之刑。至查扣之機車一輛雖係被告所有之物，此有查詢認可資料一份附卷
    可憑，雖係供被告行搶時所使用之犯罪工具，但並非供被告搶奪所用之物，爰不
    為沒收之諭知，附此敘明。
據上論斷，應依刑事訴訟法第二百九十九條第一項前段、刑法第三百二十五條第一項
，判決如主文。
本案經檢察官陳碧霞到庭執行職務。
中      華      民      國      九十一      年      六      月  十八    日
                                  臺灣高雄地方法院刑事第四庭
                                      法  官  張  桂  美
右正本證明與原本無異。
如不服本判決，應於判決送達後十日內，向本院提出上訴狀。
                                      書記官  吳  金  霞
中      華      民      國      九十一      年      六      月  十八    日
參考法條：
中華民國刑法第三百二十五條第一項
意圖為自己或第三人不法之所有，而搶奪他人之動產者，處六月以上五年以下有期徒
刑。
